臺灣臺中地方法院臺中簡易庭小額民事判決
111年度中小字第3754號
原      告  吳弘頎  
被      告  何文杰  

上列當事人間請求損害賠償事件，經本院於民國111年10月25日
言詞辯論終結，判決如下：
    主    文
原告之訴駁回。
訴訟費用新臺幣1,000元由原告負擔。
    事 實 及 理 由
一、原告主張：被告可預見將行動電話門號識別卡(即SIM卡)交
    付他人，可能幫助蒐集該資料之人遂行以該門號實施不法財
    產上犯罪，竟基於幫助詐欺之不確定故意，於民國110年5月
    30日，申辦門號0000000000號(下稱本案門號)後，交付予不
    詳詐欺集團成員，作為遂行財產犯罪犯行之工具使用。嗣該
    不法集團成員取得上開門號後，於110年6月8日15時32分許
    ，以本案門號向樂點股份有限公司申辦會員帳號YZ00000000
    00號(下稱本案帳號)，即意圖為自己不法之所有，基於詐欺
    取財之犯意，於110年6月26日23時許，以LINE暱稱「雪兒」
    向原告佯稱：若購買遊戲點數即可以約出來見面性交易云云
    ，致原告陷於錯誤，於110年6月30日陸續支出共新臺幣（下
    同）14,000元購買GASH點數卡數張，將點數序號及密碼以LI
    NE通訊軟體傳送予對方，詐欺集團成員隨後將點數載入本案
    帳號使用而得逞。為此，爰依侵權行為及不當得利之法律關
    係提起本訴等語，並聲明：被告應給付原告14,000元。
二、被告則以：伊沒有做，伊也是受害者等語；並聲明請求駁回
    原告之訴。
三、得心證之理由
  ㈠按民事訴訟如係由原告主張權利者，應先由原告負舉證之責
    ，若原告不能舉證，以證實自己主張之事實為真實，則被告
    就其抗辯事實即令不能舉證，亦應駁回原告之請求（最高法
    院82年度台上字第1723號判決參照）。次按因故意或過失，
    不法侵害他人之權利者，負損害賠償責任。故意以背於善良
    風俗之方法，加損害於他人者亦同，民法第184條第1項定有
    明文。又侵權行為之成立，須行為人因故意過失不法侵害他
    人權利，亦即行為人須具備歸責性、違法性，並不法行為與
    損害間有因果關係，始能成立，且主張侵權行為損害賠償請
    求權之人，對於侵權行為之成立要件應負舉證責任（最高法
    院100年度台上字第1903號判決意旨參照）。從而，原告主
    張被告申辦本案門號供詐欺集團使用，供詐欺集團成員將原
    告購買之隨後將GASH點數載入本案帳號使用而得逞等情，既
    均為被告所否認，原告即應就該等有利於己之事實，負舉證
    之責。查本案門號雖係以被告名義所申辦，而原告所購買之
    前揭點數係載入本案門號所申辦本案帳號等情，固據原告提
    出其與樂點公司電子信件、點數卡商品使用資訊、電子發票
    證明聯、點數卡購買明細等件為證（見本院卷第23-55頁、
    第95-155頁），並經原告向花蓮縣警察局吉安分局提出告訴
    ；然該案移送臺灣臺中地方檢察署偵查後，查明本案門號申
    辦時留存之聯絡電話為門號0000000000號，而該門號為洪國
    鈞所申辦販售予詐欺集團成員使用，又電子信箱為 moneyqq
    8990@icloud.com，所留之通訊及收貨地址為臺中市○區○○○
    路000號實為統一超商新振興門市之地址，均核與被告無涉
    。復審諸星圓公司無框行動申辦新門號/攜碼申請書之用戶
    簽章僅為電腦打字，並非親簽之署名，星圓公司復未函覆如
    何核實確認係本人申辦情形，是本案門號是否確為被告所申
    請，實有疑問，業有臺灣臺中地方檢察署111年度偵字第978
    4號不起訴處分書在卷可參（見本院卷第19-21頁），是被告
    所辯，尚非不足採信。本件尚無法排除被告之證件遭他人盜
    用、濫用之可能，不能僅以本件本案門號是以被告名義所申
    請即率認被告為實際申辦之人而遽認被告有何幫助詐欺行為
    ，又就被告就有人曾以其名義申辦門號一事，亦無何具體過
    失行為致使遭詐騙集團利用，故不能認定被告有幫助詐騙集
    團遂行詐欺之故意或過失不法行為可言；既原告復未能提出
    其他證據證明被告有上開原告所主張之詐欺或故意過失幫助
    詐欺之行為，本院即難認其有何構成民法第184條第1項之侵
    權行為，則原告主張其財產權係遭被告不法侵害，請求賠償
    損害，即無可採。
　㈡另按不當得利請求權之發生，須以無法律上原因而受有利益
    ，致他人受有損害，為其構成要件。且此不當得利債權之發
    生，須受利益與受損害間有直接因果關係存在，此觀民法第
    179條之規定自明（最高法院98年度台上字第166號判決意旨
    參照）。又按主張不當得利請求權存在之當事人，對於不當
    得利請求權之成立要件應負舉證責任，即應證明他方係無法
    律上之原因而受利益，致其受有損害（最高法院99年度台上
    字第2019號判決意旨參照）。查被告前於偵查程序中已稱：
    「本案門號並非伊所申辦，伊曾經申辦過手機、GOGORO及貸
    款而將資料傳出去，可能是證件資料遭盜用，伊使用的門號
    是00000000000號，伊不懂電腦，也沒有使用過電子郵件，
    伊沒有接獲過申辦門號的通知，也沒有簽名過，本件伊不知
    情等語。」，於本院審理時亦稱：「本件不是我做的，我也
    是受害者」等語，復參原告所述其所購買GASH點數，係由詐
    欺集團將點數序號及密碼載入本案帳號使用，又該本案帳號
    非被告所申辦使用，業已認定如上，則依上說明被告既未存
    有侵害行為，且未獲得任何利益，則其對原告自不負有返還
    不當得利之責任，是原告主張被告有無法律上原因受有利益
    之情事，洵無可採。
四、綜上所述，原告依民法侵權行為及不當得利之法律關係，請
    求被告給付14,000元，為無理由，應予駁回。
五、本件事證已臻明確，兩造其餘攻擊防禦方法及所舉證據，經
    審酌結果，與本件判決結論均無影響，爰不一一論述，附此
    敘明。
六、依民事訴訟法第436條之19第1項、第78條規定，本件訴訟費
    用額確定為1,000元，命由原告負擔。
中　　華　　民　　國　　111 　年　　11　　月　　25　　日
                      臺灣臺中地方法院臺中簡易庭
                                  法　官　張清洲
以上為正本係照原本作成。
如不服本判決，應於送達後廿日內，以判決違背法令為理由，向
本院提出上訴狀並表明上訴理由（上訴理由應表明一、原判決所
違背之法令及其具體內容；二、依訴訟資料可認為原判決有違背
法令之具體事實），如於本判決宣示後送達前提起上訴者，應於
判決送達後廿日內補提上訴理由書（須附繕本）。
中　　華　　民　　國　　111 　年　　11　　月　　25　　日
                                  書記官  陳慧津